# 上市公司什么情况下需要验资

提问人：peggy_liurong 时间：2020-11-18 11:33:07
请问，上市公司那些情况下需要验资，有没有相关规定性文件？

回答人：chenyiwei
上市公司的验资在很多情况下并不是为了办理工商变更登记的需要。事实上， 2014 年公司注册资本登记制度改革后，理论上只有 27 个“暂不实施注册资本认缴登记制的行业”才需要为了工商登记的目的进行验资。
上市公司的验资，如果不是为了工商登记的目的，通常主要是为了：（ 1 ）验证IPO申报期之前和申报期内的历史沿革和注册资本、实收资本变动情况，作为IPO申报材料；（ 2 ）验证申购募集资金到位情况，作为发售证券给认购人的依据；（ 3 ）作为新发行的证券在证券登记结算机构办理初始登记的依据。对于后两种情况，可参考证券登记结算机构的相关业务规则。